【裁判字號】    98,交抗,2945
【裁判日期】    981228
【裁判案由】    違反道路交通管理處罰條例
【裁判全文】
臺灣高等法院交通事件裁定            98年度交抗字第2945號
抗  告  人
即受處分人  甲○○
上列抗告人因違反道路交通管理處罰條例案件，不服臺灣士林地
方法院，中華民國98年11月10日所為抗告駁回裁定（臺灣士林地
方法院98年度交聲字第12號），提起抗告，本院裁定如下：
    主  文
抗告駁回。
    理  由
一、按交通事件之抗告程序除準用刑事訴訟法有關規定外，並準
    用道路交通案件處理辦法異議及裁定程序章之規定，道路交
    通案件處理辦法第26條定有明文。另按抗告期間，除有特別
    規定外，為5日，自送達裁定後起算，刑事訴訟法第406條前
    段復有明文規定。再按於應受送達人之住、居所、事務所或
    營業所，不獲會晤應受送達人或其他有辨別事理能力之同居
    人或受僱人者，得將文書寄存送達地之自治或警察機關，並
    作送達通知書兩份，一份黏貼於應受送達人住居所、事務所
    、營業所或其就業處所門首，另一份置於該送達處所信箱或
    其他適當位置，以為送達；又寄存送達，自寄存之日起，經
    10日發生效力，此觀刑事訴訟法第62條準用民事訴訟法第13
    8條規定至明。
二、經查，抗告人即受處分人甲○○因違反道路交通管理處罰條
    例案件，經原法院於民國98年 4月30日裁定後，將裁定正本
    交由郵務機關送達至抗告人之住所即『臺北縣淡水鎮○○路
    106號6樓』，因未獲會晤其本人，亦無受領文書之同居人或
    受僱人，乃於同年 5月14日將裁定正本寄存於該地警察機關
    即臺北縣政府警察局淡水分局中山路派出所，此有送達證書
    在卷可憑（見原審卷第36頁）。依民事訴訟法第138條第2項
    之規定，寄存送達自寄存之日起，經10日發生效力，是以前
    開裁定已於同年 5月25日起（末日24日為週日，順延至週一
    ）發生送達之效力，又抗告人係住居於臺北縣淡水鎮，其向
    原法院為訴訟行為，依法院訴訟當事人在途期間標準第 2條
    之規定，扣除 2日之在途期間，則抗告人對上開交通事件裁
    定不服提起抗告，其抗告期間應於收受裁定書後之 5日，再
    扣除在途期間2日之合法抗告期間內提出，即自98年5月26日
    （即其合法送達裁定書之翌日）起算至遲於同年6月2日提出
    ，方屬合法，惟抗告人遲至98年9月1日下午始提出聲明異議
    狀（應為抗告狀），有狀載原法院所蓋之收文章戳可憑，原
    法院誤以為受處分人係對原處分機關所為之裁決書聲明異議
    ，故以98年度交聲他字第 120號函請原處分機關依法處理，
    後經抗告人更正為「抗告狀」後，原法院方確認係對該院98
    年度交聲字第12號裁定提起抗告，然因抗告人提起抗告之時
    顯然已逾越法定之抗告不變期間，而喪失抗告權，且無從補
    正，因而依刑事訴訟法第408條第1項前段裁定予以駁回。經
    核並無不合，抗告意旨仍以其抗告未逾期而指摘原裁定不當
    ，自無理由，應予駁回。
據上論斷，應依道路交通案件處理辦法第26條，刑事訴訟法第41
1條前段，裁定如主文。
中    華    民    國    98    年    12    月    28    日
                  刑事第八庭審判長法  官  張傳栗
                                  法  官  劉嶽承
                                  法  官  蔡光治
以上正本證明與原本無異。
不得再抗告。
                                  書記官  阮桂芳
中    華    民    國    98    年    12    月    29    日


司法院資訊處製作；財團法人民間司法改革基金會備份。
